臺灣高等法院刑事裁定
110年度聲字第304號
聲明異議人  
即  受刑人  潘睿豪



上列聲明異議人即受刑人因重傷害等案件，對於臺灣新北地方檢
察署檢察官執行之指揮（109年度執更緝庚字第164號）聲明異議
，本院裁定如下：
    主  文
聲明異議駁回。
    理  由
一、聲明異議意旨略以：聲明異議人即受刑人潘睿豪（下稱受刑
    人）不服臺灣新北地方檢察署（下稱新北地檢署）檢察官10
    9年度執更緝庚字第164號執行指揮書執行撤銷假釋之殘刑，
    受刑人於假釋期間因違反毒品危害防制條例案件，經臺灣新
    北地方法院（下稱新北地院）以108年度簡字第5155號判決
    判處有期徒刑3月確定，係屬微罪，卻遭撤銷假釋，顯已抵
    觸司法院大法官釋字第796號解釋意旨，爰依監獄行刑法第1
    34條及第137條之規定提起復審，並請求停止執行殘刑，讓
    受刑人立即釋放或立即服刑且回到假釋狀態付保護管束云云
    。
二、按受刑人或其法定代理人或配偶，以檢察官執行之指揮為不
    當者，得向諭知該裁判之法院聲明異議；法院應就異議之聲
    明裁定之，刑事訴訟法第484條、第486條分別定有明文。準
    此，受刑人聲明異議之客體，應以檢察官執行之指揮為限，
    亦即受刑人就刑之執行或其方法，認檢察官之指揮不當者，
    始得向諭知該裁判之法院聲明異議，資以救濟，又該條所稱
    「諭知該裁判之法院」，乃指對被告之有罪判決，於主文內
    實際宣示其主刑、從刑之裁判而言，若判決主文並未諭知主
    刑、從刑，係因被告不服該裁判，向上級法院提起上訴，而
    上級法院以原審判決並無違誤，上訴無理由，因而維持原判
    決諭知「上訴駁回」者，縱屬確定之有罪判決，但因對原判
    決之主刑、從刑未予更易，其本身復未宣示如何之主刑、從
    刑，自非該條所指「諭知該裁判之法院」（最高法院106年
    度台抗字第305號裁定意旨參照）。
三、經查，觀諸受刑人於民國110年1月18日所提出之書狀，其抬
    頭固記載為「復審狀」，並載明「不服撤銷假釋之處分依監
    獄行刑法第134條、第137條提起復審」等語；然其書狀既係
    向本院提出，且核其狀內所載內容，係不服新北地檢署檢察
    官109年度執更緝庚字第164號執行指揮書執行撤銷假釋之殘
    刑，請求停止執行殘刑，讓受刑人立即釋放或立即服刑且回
    到假釋狀態付保護管束，堪認係爭執檢察官執行殘刑之指揮
    不當，本應向諭知該裁判之法院聲明異議；然受刑人前因重
    傷害等案件，經新北地院以99年度訴字第134號判決判處有
    期徒刑6年6月，嗣分別經本院以99年度上訴字第3659號判決
    、最高法院以101年度台上字第1402號判決駁回上訴確定，
    是本院99年度上訴字第3659號判決係駁回受刑人之上訴，並
    未更易原審判決所諭知之主刑，復未宣示如何之主刑，從而
    本院即非刑事訴訟法第484條所指「諭知該裁判之法院」，
    若受刑人認檢察官本件執行殘刑處分之指揮有不當之處，應
    向新北地院聲明異議，其誤向無管轄權之本院提起，顯有違
    誤，應予駁回。
據上論斷，應依刑事訴訟法第486條，裁定如主文。
中　　華　　民　　國　　110 　年　　4 　　月　　15　　日
                  刑事第四庭  審判長法　官  陳筱珮
                                    法　官  吳元曜
                                    法　官  羅郁婷
以上正本證明與原本無異。
如不服本裁定，應於收受送達後五日內向本院提出抗告狀。
                                    書記官  蔡易霖
中　　華　　民　　國　　110 　年　　4 　　月　　15　　日